【裁判字號】    90,台上,674
【裁判日期】    900420
【裁判案由】    損害賠償
【裁判全文】
最高法院民事裁定                                  九十年度台上字第六七四號
    上  訴  人  乙○○
                甲○○
    共      同
    訴訟代理人  詹文凱律師
    被 上訴 人  行政院國軍退除役官兵輔導委員會台北市榮民服務處
    法定代理人  劉艾迪
    訴訟代理人  楊俊雄律師
右當事人間請求損害賠償事件，上訴人對於中華民國八十九年十二月六日台灣高等法
院第二審判決（八十九年度上字第九八○號），提起上訴，本院裁定如左：
    主  文
上訴駁回。
第三審訴訟費用由上訴人負擔。
    理  由
按上訴人提起上訴三審後，被上訴人之法定代理人於民國九十年一月十六日改由劉艾
迪擔任並聲明承受訴訟，核無不合，先予說明。次按對於第二審判決上訴，非以其違
背法令為理由，不得為之。民事訴訟法第四百六十七條定有明文。依同法第四百六十
八條規定，判決不適用法規或適用不當者，為違背法令。而判決有同法第四百六十九
條所列各款情形之一者，為當然違背法令。是當事人提起上訴，如依民事訴訟法第四
百六十八條規定，以第二審判決有不適用法規或適用法規不當為理由時，其上訴狀或
理由書應有具體之指摘，並揭示該法規之條項或其內容。若係成文法以外之法則，應
揭示該法則之旨趣。倘為司法院解釋、或本院之判例，則應揭示該判解之字號或其內
容。如以民事訴訟法第四百六十九條所列各款情形為理由時，其上訴狀或理由書，應
揭示合於該條款之事實。上訴狀或理由書如未依此項方法表明，或其所表明者，顯與
上開法條規定之情形不相合時，即難認為已對第二審判決之違背法令有具體之指摘，
其上訴自難認為合法。本件上訴人對第二審判決提起上訴，雖以該判決違背法令為由
，惟核其上訴理由狀所載內容，係就原審取捨證據、認定事實之職權行使，指摘其為
不當，並就原審已論斷者，泛言未論斷，而非具體表明合於不適用法規、適用法規不
當、或民事訴訟法第四百六十九條所列各款之情形，難認對該判決之如何違背法令已
有具體之指摘。依首揭說明，應認其上訴為不合法。至上訴意旨稱本件為立有字據之
贈與，不得撤銷，故縱於贈與人死亡時尚未交付贈與物，該立有字據之贈與亦成為遺
產中之債務，由繼承人承受，繼承人仍負有給付之義務云云，乃上訴三審後始提出之
防禦方法，依法本院無從審酌，併此明。
據上論結，本件上訴為不合法。依民事訴訟法第四百八十一條、第四百四十四條第一
項、第九十五條、第七十八條，裁定如主文。
中      華      民      國     九十     年      四      月     二十     日
                              最高法院民事第二庭
                                  審判長法官  曾  桂  香
                                        法官  劉  延  村
                                        法官  劉  福  聲
                                        法官  黃  秀  得
                                        法官  陳  重  瑜
      右正本證明與原本無異
                                              書  記  官
中      華      民      國     九十     年      五      月      二      日


司法院資訊處製作；財團法人民間司法改革基金會備份。
